最高法院刑事裁定　　　　　　　　　 111年度台抗字第1124號
抗　告　人　林家溱




上列抗告人因偽造文書等罪案件，不服臺灣高等法院中華民國11
1年3月28日定其應執行刑裁定（111年度聲字第806號），提起抗
告，本院裁定如下：
    主  文
抗告駁回。
    理  由
一、按裁判確定前犯數罪者，併合處罰之；數罪併罰有二裁判以
    上宣告多數有期徒刑者，於各刑中之最長期以上，各刑合併
    之刑期以下，定其應執行之刑期，但不得逾30年，此觀刑法
    第50條第1項前段、第51條第5款及第53條分別規定甚明。又
    執行刑之量定，係事實審法院自由裁量之職權，倘其所酌定
    之執行刑，並未違背刑法第51條各款所定之方法或範圍（即
    法律之外部性界限），亦無明顯違背公平、比例原則或整體
    法律秩序之理念（即法律之內部性界限）者，即不得任意指
    為違法或不當。本件原裁定以抗告人即受刑人林家溱（下稱
    抗告人）所犯如其附表所示毀損、傷害及偽造私文書共 3罪
    所處之刑，係分別由數個不同案件判決確定之宣告刑，且原
    審法院為上開各罪犯罪事實最後判決之法院，合於裁判確定
    前所犯合併定其應執行刑要件，且分屬得易科罰金暨得易服
    社會勞動，與不得易科罰金亦不得易服社會勞動之罪刑，有
    相關裁判書及抗告人前案紀錄表附卷可憑，因認檢察官依抗
    告人之請求聲請就其所犯上述各罪所處之有期徒刑合併定其
    應執行刑為正當，乃於其所犯如原裁定附表所示各罪所處有
    期徒刑中之最長期（即編號2所示有期徒刑1年）以上，各有
    期徒刑合併之刑期（即有期徒刑 2年）以下，並參酌抗告人
    所犯如原裁定附表編號2、3所示 2罪，曾經法院判決合併酌
    定其應執行之刑為有期徒刑1年6月確定，加計如同附表編號
    1所示之罪所處之有期徒刑5月，合計為有期徒刑1年11月（1
    年6月+5月），依循刑事訴訟法第370條所揭示禁止不利益變
    更原則，暨受法律秩序理念所指導且考量法律目的所在之裁
    量準據，本於恤刑理念並依限制加重原則，合併定其應執行
    之刑為有期徒刑 1年8月，經核並未逾越刑法第51條第5款及
    刑事訴訟法第 370條所定之法律外部性界限，且無明顯濫用
    裁量權而有違反公平、比例及罪刑相當原則等法律內部性界
    限之情形。
二、抗告人抗告意旨略以：伊並未犯有如原裁定附表編號1 所示
    之毀損罪行，又伊係因自我防衛以致觸犯如同附表編號2 所
    示之傷害罪，且包括伊所犯如同附表編號 3所示之偽造文書
    罪，各該確定判決之量刑均屬過重。此外，伊原居住之新竹
    縣竹北市○○路000巷00號8樓房屋已被法院拍賣，再伊未曾
    居住過新竹縣竹北市○○○路00○0 號（按為竹北市戶政事
    務所）之地址，法院將相關訴訟文書郵寄至伊上開原居所或
    寄存在應送達地警察機關由保全或警察人員簽收，不代表伊
    已實際收受云云，並未指摘原裁定究有何違法或不當之情形
    ，徒以上揭泛詞就其所犯本件併罰數罪漫為實體或程序之爭
    執，依上揭規定及說明，其抗告為無理由，應予駁回。
據上論結，應依刑事訴訟法第412條，裁定如主文。
中    華    民    國   111    年    8     月    18    日
                  刑事第一庭審判長法  官  郭  毓  洲  
                                  法  官  林  英  志  
                                  法  官  林  靜  芬  
                                  法  官  汪  梅  芬  
                                  法  官  蔡  憲  德  
本件正本證明與原本無異
                                  書記官
中    華    民    國   111    年    8     月    19    日